臺灣士林地方法院刑事判決
110年度原訴字第20號
公  訴  人  臺灣士林地方檢察署檢察官
被      告  周燕齡



指定辯護人  姜惠如（本院公設辯護人）  
被      告  吳國良


            楊慧如




選任辯護人  傅于瑄律師
            陳達德律師
上列被告因傷害等案件，經檢察官提起公訴（110年度調偵字第8
38號），本院判決如下：
    主  文
本件公訴不受理。
    理  由
一、公訴意旨略以：被告周燕齡及其男友即被告吳國良於民國11
    0年5月4日晚間11時40分許，前往被告楊慧如所經營址設新
    北市○○區○○街000號之市招「一七九八」小吃店用餐時，周
    燕齡因細故而對楊慧如不滿而與之發生爭執，吳國良、周燕
    齡共同基於毀損犯意聯絡，由吳國良以掀起前方放有椅子且
    桌面擺有水杯、點心盤之桌子方式，毀損該等椅子、水杯、
    點心盤、桌子致不堪使用，周燕齡在旁觀看亦未阻止，並基
    於傷害犯意，先朝楊慧如丟擲冰桶但未擊中，楊慧如見狀，
    竟基於傷害犯意，朝吳國良丟擲啤酒罐，吳國良因而受有頭
    部損傷、臉部損傷合併前額撕裂性傷口等傷害，周燕齡承前
    傷害犯意，以徒手、手持礦泉水、金魚杯等方式毆打楊慧如
    ，吳國良亦基於傷害犯意，以腳踹方式毆打楊慧如，楊慧如
    因而受有頭部、頸部、左手挫傷及腦震盪等傷害。因認被告
    周燕齡、吳國良所為，均係犯刑法第277條第1項、第354條
    之傷害及毀損等罪嫌，被告楊慧如所為，係犯刑法第277條
    第1項之傷害罪嫌等語。
二、按告訴乃論之罪，告訴人於第一審辯論終結前得撤回其告訴
    ；又告訴經撤回者，應諭知不受理之判決；又不受理之判決
    ，得不經言詞辯論為之，刑事訴訟法第238條第1項、第303
    條第3款及第307條分別定有明文。
三、經查，公訴意旨認被告周燕齡、吳國良所為均係犯刑法第27
    7條第1項之傷害罪嫌、同法第354條之毀損罪嫌，被告楊慧
    如所為，係犯刑法第277條第1項之傷害罪嫌，依同法第287
    條前段、第357條之規定，均須告訴乃論。茲據告訴人即被
    告吳國良、楊慧如均已具狀撤回告訴，此有刑事撤回告訴狀
    各1紙附卷可稽，揆諸首揭說明，本件爰不經言詞辯論，逕
    為諭知不受理之判決。
據上論斷，應依刑事訴訟法第303條第3款、第307條，判決如主
文。
中　　華　　民　　國　　111 　年　　1 　　月　　18　　日
                  刑事第八庭　審判長法  官  蔡守訓
　　　　　　　　　                  
　　　　　　　　　                  法  官  蘇琬能
　　　　　　　　　
　　　　　　　　　                  法  官  黃依晴
以上正本證明與原本無異。
如不服判決應於收受送達後20日內向本院提出上訴書狀，並應敘
述具體理由。如其未敘述上訴理由者，應於上訴期間屆滿後20日
內向本院補提上訴理由書（均需按照他造當事人之人數附繕本）
「切勿逕送上級法院」。告訴人或被害人如對於本判決不服者，
應具備理由請求檢察官上訴，其上訴期間之計算係以檢察官收受
判決正本之日期為準。因疫情而遲誤不變期間，得向法院聲請回
復原狀。
                                   書記官  楊雅媖
中　　華　　民　　國　　111 　年　　1 　　月　　20　　日